臺灣新北地方法院民事裁定　　　　　　　110年度聲字第254號
聲　請　人　朱俐安　
代　理　人　江沛其律師
相　對　人　中租迪和股份有限公司

法定代理人　陳鳳龍　
上列當事人間聲請停止執行事件，本院裁定如下：
    主  文
聲請人以新臺幣肆拾萬柒仟壹佰捌拾玖元為相對人供擔保後，本
院一一○年度司執助字第三三四五號給付票款強制執行事件之強
制執行程序，於本院一一○年度訴字第二六八七號債務人異議之
訴事件判決確定或因撤回、和解、調解等而終結之前，應暫予停
止。
    理  由
一、按有回復原狀之聲請，或提起再審或異議之訴，或對於和解
    為繼續審判之請求，或提起宣告調解無效之訴、撤銷調解之
    訴，或對於許可強制執行之裁定提起抗告時，法院因必要情
    形，或依聲請定相當並確實擔保，得為停止強制執行之裁定
    ，強制執行法第18條第2 項定有明文。次按依強制執行法第
    18條第2 項定擔保金額而准許停止強制執行之裁定者，該項
    擔保係備供債權人因停止執行所受損害之賠償，其數額應依
    標的物停止執行後，債權人未能即時受償或利用該標的物所
    受之損害額，或其因另供擔保強制執行所受之損害額定之，
    非以標的物之價值或其債權額為依據（最高法院86年度台抗
    字第442 號、91年度台抗字第429 號裁判要旨參照）。
二、本件聲請人以其業已提起債務人異議之訴為由，聲請裁定停
    止本院110 年度司執助字第3345號給付票款強制執行事件（
    下稱系爭執行事件）之強制執行程序等語。
三、查系爭執行事件之強制執行程序目前仍在進行中，且聲請人
    所提之債務人異議之訴，亦經本院以110 年度訴字第2687號
    案件受理在案等情，業經本院調取上開執行及民事卷宗核閱
    無訛。本院審究上情並核閱卷宗後，認為本件聲請人之聲請
    為有理由，應予准許。
四、至於聲請人應供擔保之擔保金額部分，本院審酌相對人聲請
    系爭執行事件，係以臺灣高雄地方法院109 年度司票字第43
    47號裁定、同院109 年度司票字第4348號裁定及各確定證明
    書為執行名義，向臺灣宜蘭地方法院民事執行處聲請強制執
    行，並由臺灣宜蘭地方法院囑託本院為系爭執行程序，而相
    對人本件對於聲請人之執行債權金額分別為新臺幣（下同）
    331,351 元及自民國110 年2 月7 日起至清償日止，按年息
    20% 計算之利息、1,547,985 元及自109 年7 月31日起至清
    償日止，按年息20% 計算之利息，則本院斟酌相對人因停止
    強制執行程序所可能招致之損害，應為延後取得該等金錢為
    使用收益之損失，並參諸民法第203 條之規定，以週年利率
    5%計算其相當於利息之損失為適當。復衡以聲請人所提債務
    人異議之訴，屬得上訴第三審之案件，參酌司法院訂頒各級
    法院辦案期限實施要點之規定，第一、二、三審通常程序審
    判案件期限分別為1 年4 月、2 年、1 年，共計4 年4 月，
    據此估算聲請人提起本案訴訟，致系爭執行事件延宕，相對
    人無法即時獲得滿足之利息損失應為407,189 元【計算式：
    （331,351 元＋1,547,985 元）×5%×（4 ＋4/ 12 ）＝40
    7,189 元，元以下四捨五入】，是本院認本件聲請人聲請停
    止強制執行應供擔保之金額以407,189 元為相當，爰裁定如
    主文所示。
五、爰依首揭法條規定，裁定如主文。
中    華    民    國   110    年    11    月    22    日
                  民事第二庭  法  官  宋泓璟
以上正本係照原本作成。
如不服本裁定，應於裁定送達後10日內以書狀向本院提出抗告，
並繳納抗告費新臺幣1,000 元。
中    華    民    國   110    年    11    月    22    日
                              書記官  鄧筱芸